【裁判字號】    98,審易,97
【裁判日期】    980608
【裁判案由】    恐嚇等
【裁判全文】
臺灣新竹地方法院刑事判決              98年度審易字第97號
公  訴  人  臺灣新竹地方法院檢察署檢察官
被      告  乙○○
上列被告因恐嚇案件，經檢察官提起公訴（97年度調偵字第188
號），被告於本院準備程序中，就被訴事實為有罪之陳述，經告
知被告簡式審判程序之旨，並聽取檢察官、被告之意見後，由本
院進行簡式審判程序，本院判決如下：
    主  文
乙○○犯恐嚇危害安全罪，處拘役伍拾日，如易科罰金，以新臺
幣壹仟元折算壹日。緩刑貳年，緩刑期間付保護管束。
    犯罪事實
一、乙○○、丙○○係兄弟，均為新竹市○○街32巷1號3樓住戶
    ，2人於民國97年5月2日下午4時許，因不滿裝潢工人甲○○
    在上址頂樓施工產生噪音，至上址頂樓與甲○○理論時，與
    甲○○發生口角，詎乙○○竟基於恐嚇他人之接續犯意，乃
    持甲○○施工用之鋸子作勢攻擊甲○○，並對甲○○恫稱：
    「給你死」等語，以此加害生命、身體之事恐嚇甲○○，甲○○見狀心生畏懼往屋外逃跑，乙○○則將鋸子留在現場，
    與丙○○追躡在後，追至新竹市○○路165 巷15號前，甲○○持隨身攜帶之工具鐵鎚1 支與乙○○、丙○○對峙，嗣乙○○、丙○○將甲○○之鐵鎚奪下，並共同將甲○○壓倒於
    地，手毆、腳踢或持鐵鎚毆打甲○○頭部及身體多處，致甲○○受有左足挫傷與擦傷、顏面挫傷、左眼眶瘀青、頭皮挫
    傷、尾骨閉鎖性骨折等傷害（乙○○、丙○○所涉傷害罪嫌
    部分，業經甲○○於98年5 月26日當庭具狀撤回告訴，另由
    本院諭知公訴不受理），乙○○復承上開恐嚇他人之犯意，
    持該鐵鎚在甲○○身旁敲打路面，以此加害生命、身體之事
    恐嚇甲○○。又乙○○、丙○○因甲○○有以行動電話將乙○○持鋸子恐嚇之行為拍照，竟在新竹市○○路165 巷15號
    前，將甲○○所有之NOKIA牌行動電話1支搶下並摔向路面，
    致該行動電話損壞無法使用，足生損害於甲○○（乙○○、
    丙○○所涉毀損罪嫌部分，業經甲○○於98年5 月26日當庭
    具狀撤回告訴，另由本院諭知公訴不受理）。
二、案經甲○○訴由新竹市警察局第三分局報告臺灣新竹地方法
    院檢察署檢察官偵查起訴。
    理    由
一、程序部分：
    按除被告所犯為死刑、無期徒刑、最輕本刑為3 年以上有期
    徒刑之罪或高等法院管轄第一審案件者外，於前條第1 項程
    序進行中，被告先就被訴事實為有罪之陳述時，審判長得告
    知被告簡式審判程序之旨，並聽取當事人、代理人、辯護人
    及輔佐人之意見後，裁定進行簡式審判程序，刑事訴訟法第
    273條之1第1 項定有明文。本件被告乙○○所犯係死刑、無
    期徒刑、最輕本刑為3 年以上有期徒刑以外之罪，其於準備
    程序中就被訴事實為有罪之陳述，經告知簡式審判程序之旨
    ，並聽取公訴人及被告乙○○之意見後，本院認為適宜進行
    簡式審判程序，合先敘明。
二、認定被告乙○○犯行所憑之各項證據：
    訊據被告乙○○對於上開犯行，於偵查中及本院準備程序、
    簡式審判程序時均坦承不諱。其稱略以：伊於97年5月2日下
    午4 時許，因不滿被害人甲○○在其住處頂樓施工產生噪音
    ，而與被害人甲○○理論，因很生氣，就拿被害人甲○○之
    鋸子，並對被害人甲○○說「給你死」，當時證人丙○○有
    站在伊與被害人甲○○中間，要伊不要衝動，伊與被害人甲○○就互罵，被害人甲○○用手機拍照，便與證人丙○○追
    被害人甲○○，鋸子則丟在頂樓，追至外面馬路上，與證人
    丙○○取走被害人甲○○隨身攜帶之鐵鎚，由證人丙○○將
    被害人甲○○壓在地上，伊則持該鐵鎚敲打地面等語（見97
    年度偵字第3105號偵查卷第120至122頁，本院卷第31、34、
    42、43頁）。復有：
（一）告訴人即被害人甲○○於警詢、偵查中及本院準備程序、
      審式審判程序時之指訴。其稱略以：他於97年5月2日上午
      到新竹市○○街32巷1 號頂樓做裝潢施工，當日下午左右
      ，被告乙○○到頂樓說太吵，叫他不要施工，因該處是工
      地，他用言語要被告乙○○下樓離開，就與被告乙○○發
      生口角，之後被告乙○○下樓後又上樓，證人丙○○也上
      樓，被告乙○○就拿他工作用的鋸子揚言要砍他，證人丙○○阻止被告乙○○，要被告乙○○不要衝動，他就後退
      趁機用手機拍照片，結果引起被告乙○○不悅，就對他說
      「給他死。」，他感到害怕就趕快跑，被告乙○○及證人
      丙○○就在後面追，結果在新竹市○○路165 巷15號前被
      追到，被告乙○○及證人丙○○就把他壓到地上等語（見
      97年度偵字第3105號偵查卷第11至13、48至50、64至66、
      122、124頁，本院卷第23、34頁）。
（二）證人即被告丙○○於警詢、偵查中及本院準備程序、審式
      審判程序時之證述。其稱略以：他於97年5月2日下午4 時
      許，當時被告乙○○先上至頂樓，後來下來找他上樓，說
      被害人甲○○對說伊沒有權利上去，要他一起上去問清楚
      ，他就緊跟著被告乙○○上到頂樓查看，後來被告乙○○
      拿施工用的鋸子與被害人甲○○快打起來，他就站在2 人
      中間空手擋兩邊等語（見上開偵查卷第23、24、52至54、
      64至66、119 、120 頁）。
（三）證人陳英傑新竹市警察局第三分局南門派出所員警於偵查
      中之證述。其稱略以：他是當日至現場處理的員警，當時
      被告乙○○、證人丙○○2 人將被害人甲○○壓在地上，
      證人丙○○是用雙手，被告乙○○是用1手，另1手則拿鐵
      鎚在被害人甲○○身體旁邊敲打柏油地面等語（見上開偵
      查卷第62至64頁）。
（四）證人A1（姓名年籍資料詳參卷）於偵查中之證述。其稱略
      以：他於97年5 月2 日下午在新竹市○○路上某屋內，聽
      到有人跑過去很大聲，他出去看到有幾個人在地上翻滾，
      當時沒注意到是幾人，後來才知道是3 人，因距離約20公
      尺，且因有機車擋著，他也很害怕，沒有細聽到他們叫什
      麼，也沒有見到他們的動作，不知道他們手中有沒有拿東
      西等語（見上開偵查卷第72頁）。
（五）扣案之鐵槌1支（保管字號：97年度保管字第736號）、現
      場手機拍攝之照片及鋸子照片各1 張及新竹市警察局第三
      分局扣押筆錄、搜索經過及結果陳報書、扣押物品目錄表
      各1 份：證明被告乙○○曾拿鋸子作勢要攻擊被害人甲○○及拿鐵鎚敲打地面之事實（見上開偵查卷第31至35頁、
      第47頁背面、第61、70頁）。
（六）綜上所述，本件事證業臻明確，被告乙○○上揭犯行至堪
      認定，應依法予以論科。
三、論罪科刑：
（一）論罪：按數行為於同時同地或密切接近之時地實施，侵害
      同一之法益，各行為之獨立性極為薄弱，依一般社會健全
      觀念，在時間差距上，難以強行分開，在刑法評價上，以
      視為數個舉動之接續施行，合為包括之一行為予以評價，
      較為合理，屬接續犯之範疇，最高法院86年臺上字第3295
      號判例意旨可資參照。足見「接續犯」之成立係以時、空
      密接性為前提要件，即透過對於同一法益之同種類侵害行
      為繼續不間斷之實行，業已稀釋個別行為之獨立性，致使
      刑法評價時將之視為單一、整體之犯罪行為，以符合社會
      一般人對於行為概念之認知，並與行為人之犯罪目的相互
      結合。是被告乙○○本件持鋸子作勢攻擊被害人甲○○，
      並對被害人甲○○恫稱：「給你死」等語，致使被害人甲○○心生畏懼逃跑後，復追趕被害人甲○○，將被害人甲○○壓倒於地後，復持該鐵鎚在被害人甲○○身旁敲打路
      面等犯行，核其所為，係犯刑法第305 條恐嚇危害安全罪
      。且其2 次恐嚇犯行，各均係於密切接近之時地實施，行
      為間之獨立性極為薄弱，主觀上亦基於一恐嚇危害安全之
      接續犯意，且侵害相同之法益，應論以接續犯。
（二）量刑：爰審酌被告乙○○前無任何刑事紀錄，有臺灣高等
      法院被告前案紀錄表1 份在卷可參，足徵素行尚佳。其因
      其住處頂樓施工問題，與被害人甲○○發生口角，遂持被
      害人甲○○所有之鋸子作勢要攻擊被害人甲○○，並對被
      害人甲○○恫稱：「給你死」等語；復將被害人甲○○壓
      至於地後，復持被害人甲○○所有之鐵鎚敲打地面，以此
      方式恐嚇被害人甲○○，造成被害人甲○○心生畏懼，惟
      其犯罪之動機、目的尚屬單純，且被告乙○○犯後坦承犯
      行，與被害人甲○○達成和解並以賠償被害人甲○○所受
      損失新臺幣20萬元，態度良好等一切情狀，量處如主文所
      示之刑，併諭知易科罰金之折算標準，以示懲儆。
（三）緩刑：末查，被告乙○○前未曾因故意犯罪受有期徒刑以
      上刑之宣告等情，已如上述，其因住處頂樓施工產生噪音
      之原因，與被害人甲○○發生言語衝突，因一時衝動，失
      率致罹刑典，本件係屬偶發事件，惟經此偵審科刑之教訓
      ，當已知所警惕，信無再犯之虞，且事後與被害人甲○○
      業已達成和解並賠償被害人甲○○損失，經被害人甲○○
      於本院審式審判程序中亦當庭表示願給被告甲○○機會等
      情，本院認前所宣告之刑，以暫不執行為適當，爰依刑法
      第74條第1 項第1 款之規定，併予宣告緩刑2 年，以啟自
      新。又考量被告乙○○行為當時已成年，但應知曉其行為
      之法律效果，竟仍為本件犯行，顯見其法治觀念實有加強
      之必要，本院為使其習得正確之法律概念及時刻記取教訓
      ，並導正其偏差行為，遏止其再度犯罪，爰併依刑法第93
      條第1 項第1 款規定，諭知被告乙○○於緩刑期間，付保
      護管束，以觀後效。
（四）不予沒收之諭知：至扣案之鐵鎚1 支，雖係被告乙○○供
      本件犯行所用之物，然非被告乙○○所有，而係被害人甲○○所有之物，業據被告乙○○、被害人甲○○、證人丙○○分別供稱、指訴、證述明確，爰不另為沒收之諭知。
據上論斷，應依刑事訴訟法第273條之1第1 項、第299條第1項前
段，刑法第305 條、第41條第1 項前段、第74條第1 項第1 款、
、93條第1 項第1 款，刑法施行法第1 條之1 第1 項、第2 項前
段，判決如主文。
本案經檢察官王唯怡到庭執行職務。
中    華    民    國    98    年    6     月    8     日
                    刑事第九庭法  官  劉兆菊
以上正本證明與原本無異。
如不服本判決應於收受本判決後10日內向本院提出上訴書狀，上
訴書狀應敘述具體理由。上訴書狀未敘述上訴理由者，應於上訴
期間屆滿後20日內補提理由書狀於本院「切勿逕送上級法院」。
中    華    民    國    98    年    6     月    8     日
                              書記官  林兆嘉
附錄本案論罪科刑法條：
中華民國刑法第305條
 （恐嚇危害安全罪）
以加害生命、身體、自由、名譽、財產之事，恐嚇他人致生危害
於安全者，處2年以下有期徒刑、拘役或3百元以下罰金。
以上正本證明與原本無異。


司法院資訊處製作；財團法人民間司法改革基金會備份。
